【裁判字號】    89,簡上,48
【裁判日期】    891004
【裁判案由】    公共危險
【裁判全文】
臺灣雲林地方法院刑事判決                          八十九年度簡上字第四八號
    上 訴 人
    即 被 告  甲○○
右列上訴人因公共危險案件，不服本院北港簡易庭八十九年度港交簡字第七五號中華
民國八十九年七月十五日第一審判決（聲請簡易處刑案號：臺灣雲林地方法院檢察署
八十九年度偵字第二三三九號）提起上訴，本院管轄第二審之合議庭判決如左：
    主  文
上訴駁回。
    事  實
一、甲○○於民國（下同）八十九年五月十五日下午二時四十分許，在雲林縣虎尾鎮縣一五六號公路旁某雜貨店飲用酒類，並於同日下午三時許，明知其服用酒類
    後，吐氣所含酒精成份高達每公升一．三一五毫克（血中酒精濃度為每一百毫升
    二百六十三毫克），客觀上業已不能安全駕駛動力交通工具，詎仍繼續騎乘已註
    銷車籍之車號000－0000號重型機車，沿雲林縣二崙鄉縣一五六
    號公路由東往西方向行駛，於同日下午三時五十五分（起訴書及第一審判決書均
    誤載為三時十五分），行經前開公路三和枝十六號電桿前路段時，因酒後視力模
    糊、精神混惑不清晰，竟跨越至對向車道中央行駛，致撞及由西往東方向自對向
    迎面駛來由乙○○所駕駛之車號ＳＰ－四０三九號自用小客車左前車頭。嗣甲○
    ○被送至天主教若瑟醫院急救後，於同日晚上六時許經該醫院抽血後，發現甲○
    ○血中酒精濃度高達每一百公升二百三十三毫克（換算呼氣酒精濃度為每公升一
    點一六五毫克），始查獲上情。
二、案經雲林縣警察局西螺分局報請臺灣雲林地方法院檢察署檢察官聲請簡易判決處
    刑。
    理  由
一、訊據被告甲○○對於右揭飲用酒類後仍騎乘右開機車之事實坦承不諱，惟矢口否
    認有何不能安全駕駛之犯行，辯稱：當時我是為了閃避一條流浪狗才會騎到對向
    車道，並非酒後意識不清云云。然查：
    （一）被告在其對向車道撞及證人乙○○所駕駛之上開小客車車頭左前方，有道
          路交通事故調查報告表一紙及現場照片六幀附卷可稽，參以事故發生當時
          白畫、天候晴、路面乾燥無障礙、視距良好，而被告竟騎向對向車道，足
          見被告已無法正常騎乘機車在其遵行車道上。被告雖辯稱其並未喝很多酒
          ，且係為閃避一隻流浪狗始駛至對向車道，然查：被告先於警訊時供稱：
          「我喝一小杯日本白鶴清酒．．為閃避一隻黑狗，所以才會衝向對方車道
          」云云，又於本院審理時改稱：「我只喝了半罐啤酒．．所閃避的狗是灰
          色的」云云，被告對其所飲用之酒類及所欲閃避之狗顏色為何，前後供述
          不一，其真實性已有可疑。且證人乙○○證稱：當時伊並未看見被告之機
          車前方有狗竄出等語，參以事故現場為視距良好之二線車道，有現場照片
          六幀附卷可參，倘有被告所稱之流浪狗衝向馬路，自對向車道駛來之證人
          乙○○豈有未發現之理。復參以事故發生前被告騎車之動線，係筆直斜向
          地朝對向車道行駛，並未有任何閃避物體之動作，亦經證人乙○○到庭證
          述屬實，是證人乙○○既未發現事故發生前有何流浪狗衝至馬路，被告又
          無突然駛入對向車道之閃避動作，足認被告所辯其為閃避流浪狗始騎至對
          向車道云云，洵屬子虛，不足採信。
    （二）本件被告肇事後，於八十九年五月十五日晚上六時許，經財團法人天主教
          若瑟醫院抽血檢查，測得其血中所含酒精成分為每一百毫升０．二三三毫
          克，此有該院藥物賀爾蒙檢查單一紙在卷足憑，依卷附之法務部法醫研究
          所八十七年十二月七日法醫所八七文理字０六一一號函所示，血中酒精濃
          度每小時酒精零級代謝率每小時為０‧０一至０‧０一五％（ｗ／ｖ），
          往前推算約三小時，足見被告於八十九年五月十五日下午三時許開始騎車
          時血液中酒精濃度為每百毫升二百六十三至二百七十八毫克之間（換算成
          吐氣所含酒精成分應為每公升一．三一五毫克至一．三九毫克之間），則
          被告於駕車之初應達眼球震顫、說話不清、失憶之程度（參照血液中酒精
          濃度與認知行為功能的關係表），且人體飲酒後吐氣所含酒精成分達每公
          升一毫克時，酒精中毒症狀為步態不穩、噁心嘔吐、精神混惑不清晰等情
          ，亦有行政院國軍退除役官兵輔導委員會台北榮民總醫院八十八年八月五
          日（八八）北總內字第二六八六八號函附卷可稽。又呼氣中酒精濃度如為
          每公升０點八五至一點五毫克，參考德國、美國之標準，肇事率為一般正
          常人之五十倍，此有酒精濃度與肇事率之關係表一紙在卷可按。被告於右
          揭時地酒後駕車肇事後，血中酒精濃度達每一百公升二百三十三毫克，經
          上開逆推計算結果，被告肇事前開始駕車時血中酒精濃度已達每一百公升
          二百六十三至二百七十八毫克之間，顯然已達無法安全駕駛動力交通工具
          之程度。
    綜上所述，足見被告係因酒醉致無法正常行駛在遵行車道上，且見證人乙○○所
    開之小客車迎向駛來，被告亦因酒醉反應不及而無法採取閃避之緊急安全措施。
    被告上開所辯，顯屬卸責之詞，洵不足採。本件事證明確，被告犯行堪以認定。
三、核被告所為，係犯刑法第一百八十五條之三服用酒類，不能安全駕駛動力交通工
    具而駕駛罪。原審認被告之罪證明確，適用刑法第一百八十五條之三、第四十一
    條，罰金罰鍰提高標準條例第二條之規定，量處被告拘役四十日，並諭知易科罰
    金之折算標準，其認事用法均無不合，量刑亦屬妥適，應予維持。上訴人即被告
    上訴認原審量刑過重而請求從輕量刑，其上訴為無理由，應予以駁回。
據上論斷，應依刑事訴訟法第四百五十五條之一、第三項、第三百六十八條，判決如
主文。
本案經檢察官盧永盛到庭執行職務。
中      華      民      國      八十九      年    十    月      四      日
                                              臺灣雲林地方法院刑事第二庭
                                                  審判長法官  倪  彰  鴻
                                                        法官  杭  起  鶴
                                                        法官  趙  思  芸
右正本證明與原本無異。
不得上訴。
                                                      書記官  王  淑  美
中      華      民      國      八十九      年    十    月      四      日


司法院資訊處製作；財團法人民間司法改革基金會備份。
